【裁判字號】    97,訴,2344
【裁判日期】    970704
【裁判案由】    貪污等
【裁判全文】
臺灣板橋地方法院刑事判決              97年度訴字第2344號
公  訴  人  臺灣板橋地方法院檢察署檢察官
被      告  丙○○
            甲○○
            丁○○
上列被告等因賭博案件，經檢察官提起公訴（97年度偵字第1115
0 號），被告等於本院準備程序進行中，就被訴犯罪事實為有罪
之陳述，本院告知簡式審判程序之旨，並聽取其等與公訴人之意
見後，經合議庭裁定由受命法官獨任進行簡式審判程序審理後，
判決如下：
    主  文
丙○○共同意圖營利，聚眾賭博，累犯，處有期徒刑陸月，如易
科罰金，以新臺幣參仟元折算壹日。扣案如附表所示之物品，均
沒收。
甲○○共同意圖營利，聚眾賭博，累犯，處有期徒刑伍月，如易
科罰金，以新臺幣貳仟元折算壹日。扣案如附表所示之物品，均
沒收。
丁○○共同意圖營利，聚眾賭博，處有期徒刑肆月，如易科罰金
，以新臺幣壹仟元折算壹日。扣案如附表所示之物品，均沒收。
    事  實
一、丙○○、甲○○前因賭博案件，經本院以96年度簡字第1046
    號刑事簡易判決各處有期徒刑5 月、3 月，並均得以銀元30
    0 元即新臺幣900 元折算1 日確定，嗣經本院分別以96年度
    聲減字7010號刑事裁定減為有期徒刑2 月又15日及以96年度
    聲減字第7011號刑事裁定減為有期徒刑1 月又15日確定，並
    均於民國96年11月2 日易科罰金執行完畢。
二、詎渠等仍不知悔改，猶與丁○○、乙○○（由本院另行審結
    ）共同基於賭博及意圖營利聚眾賭博之單一犯意聯絡，自96
    年5 、6 月間起，由乙○○、丙○○合資經營「萬寶運動網
    」（網址：one666.net）、「天下運動網」（網址：ag.ts8
    899. net）、「冠天下運動網」（網址：ag.as8899.net）
    「KISS」（網址：ag.kiss59889.net）等簽賭網站，提供帳
    號及密碼予代理丁○○及不特定之賭客，供不特定之賭客登
    入該網站簽賭，以美國大聯盟職業棒球隊、日本職業棒球隊
    、美國職業籃球、我國職業棒球隊及國際比賽之輸贏或分數
    為簽注標的，聚集不特定之多數賭客對賭，賠率由電腦控制
    ，簽注金額不得高於新臺幣（下同）20萬元，若簽注之賭客
    係乙○○、丙○○之會員，則會員每簽注1 萬元，乙○○、
    丙○○可獲得150 元手續費，若簽注之賭客係乙○○、丙○○之代理（即下線）丁○○之會員，則上開手續費由丁○○
    獲取；丙○○並提供其所有之電腦主機、隨身碟、行動電話
    門號0000000000、0000000000號予甲○○，由甲○○使用電
    腦觀看每日客戶下注簽賭金額明細，並以簡訊告知賭客帳號
    、密碼及當日賭盤情形，再將賭客下注資料儲存至隨身碟，
    甲○○每月可獲取15,000元至28,000元不等之薪資。上開簽
    賭網站每週日結算一次盈虧，由甲○○負責結算並將損益表
    提供給乙○○、丙○○，之後由丙○○傳送簡訊告知賭客輸
    贏情形，若賭客結算後可獲得彩金，由丙○○或甲○○匯款
    至賭客指定帳戶或交付現金，若賭客未簽中，則需匯款至丙○○指定之帳戶或支付現金。乙○○與丙○○就簽賭網站盈
    虧部分朋分盈餘。嗣於97年3 月26日，經臺灣板橋地方法院
    檢察署（下稱板橋地檢署）檢察官指揮法務部調查局臺北縣
    調查站持搜索票前往附表所示之地點實施搜索，扣得如附表
    所示之物，始悉上情。
三、案經板橋地檢署檢察官自動簽分偵查起訴。
    理  由
壹、程序方面：本件被告丙○○、甲○○、丁○○所犯均係死刑
    、無期徒刑、最輕本刑3 年以上有期徒刑以外之罪，其等於
    準備程序就前揭被訴事實為有罪之陳述，經法官告知簡式審
    判程序之旨，並聽取其等與公訴人之意見後，本院認無不得
    或不宜改依簡式審判程序進行之處，爰依刑事訴訟法第273
    條之1 第1 項、第284 條之1 之規定，由本院合議庭裁定本
    件被告丙○○、甲○○及丁○○由受命法官獨任進行簡式審
    判程序，合先敘明。
貳、實體方面：
一、上開事實，業據被告丙○○、甲○○、丁○○迭於調查站詢
    問、偵訊及本院訊問時自白不諱，核與同案被告乙○○迭於
    調查站詢問、偵訊及本院訊問時自白之情節相符，並有前揭
    網站之列印資料、通訊監察譯文及扣案之隨身碟列印資料附
    卷可稽，且有扣案如附表所示之物品可證。故被告等之自白
    核與事實相符，應堪予採信。是本案事證已臻明確，被告等
    犯行洵堪認定，應予依法論科。
二、論罪科刑部分：
(一)、論罪部分：
１、核被告丙○○、甲○○及丁○○所為，均係犯刑法第266 條
    第1 項前段之賭博罪及同法第268 條後段之意圖營利聚眾賭
    博罪。
２、又被告丙○○、甲○○、丁○○與同案被告乙○○就上開犯
    行，有犯意聯絡及行為分擔，應論以共同正犯。
３、另渠等經營前開運動網站供不特定賭客下注賭博，渠等之賭
    博及意圖營利聚眾賭博行為本質上具有反覆、延續性行為之
    特徵，於刑法評價上，應認係集合多數犯罪行為而成立之獨
    立犯罪型態之「集合犯」，為包括一罪，應僅成立一罪。
４、復被告等均以一行為同時觸犯上開二罪名，為想像競合犯，
    均應依刑法第55條之規定，各從一重即意圖營利聚眾賭博罪
    處斷。
５、再者，按犯罪係由行為人以單一行為接續進行，縱令在犯罪
    完畢以前，其各個舉動已與該罪之構成要件相符，但在行為
    人主觀上，各個舉動不過為其犯罪行為之一部分，在刑法評
    價上，應合為包括之一行為論以接續犯；次按行為時刑法第
    47條規定，曾受有期徒刑之執行完畢，5 年以內再犯有期徒
    刑以上之罪者，為累犯，加重其刑至二分之一；則接續犯者
    ，僅須其一部行為係在另一犯罪所處有期徒刑執行完畢後5
    年以內者，仍該當於該條所定累犯加重之要件，最高法院95
    年度台上字第7346號判決意旨足資參照。經查，被告丙○○
    、甲○○前因賭博案件，經本院以96年度簡字第1046號刑事
    簡易判決各處有期徒刑5 月、3 月，並均得以銀元300 元即
    新臺幣900 元折算1 日確定，嗣經本院分別以96年度聲減字
    7010號刑事裁定減為有期徒刑2 月又15日及以96年度聲減字
    第7011號刑事裁定減為有期徒刑1 月又15日確定，並均於96
    年11月2 日易科罰金執行完畢在案，此有臺灣高等法院被告
    前案紀錄表2 份及前揭判決書1 份在卷可證，則揆諸前揭判
    決意旨及說明，被告丙○○、甲○○於受有期徒刑執行完畢
    後5 年內故意再犯有期徒刑以上之本罪，為累犯，均應依刑
    法第47條第1 項之規定，各加重其刑。
(二)、科刑部分：爰審酌被告丙○○、甲○○、丁○○貪圖利益，
    不思循正途賺取所需，利用網站供賭客下注簽賭，助長投機
    風氣，有害社會金融秩序，犯罪所生危害不輕，且被告丙○○及甲○○甫因賭博案件被追訴處罰，仍不知悔改，及被告
    丙○○居於主謀地位且所得不法利益甚鉅，而被告甲○○居
    於受僱及被告丁○○居於下線之犯罪結構地位且所得利益亦
    不容小歔，惟被告丁○○素行尚可，此有臺灣高等法院被告
    前案紀錄表1 份在卷足稽，以及被告丙○○、甲○○及丁○○犯後均坦承犯行，態度尚可等一切情狀，分別量處如主文
    所示之刑，均併予諭知易科罰金之折算標準，以資懲儆。
(三)、沒收部分：扣案如附表所示之物品，分別係被告丙○○及丁○○以及共犯乙○○所有，並供本件犯罪所用或預備供本件
    所用及因犯罪所得之物乙節，業據被告丙○○等人供述明確
    ，爰依刑法第38條第1 項第2 款、第3 款之規定，均併予宣
    告沒收。
據上論斷，應依刑事訴訟法第273 條之1 第1 項、第299 條第1
項前段，刑法第28條、第266 條第1 項前段、第268 條後段、第
55條、第47條第1 項、第41條第1 項前段、第38條第1 項第2 款
、第3 款，刑法施行法第1 條之1 ，判決如主文。
本案經檢察官彭聖斐到庭執行職務。
中    華    民    國    97    年    7      月    4    日
                  刑事第六庭法  官  饒金鳳
以上正本證明與原本無異。
如不服本判決，應於判決送達後10日內，向本院提出上訴書狀，
且上訴書狀應敘述具體理由，而上訴書狀未敘述上訴理由者，應
於上訴期間（即自收受判決書之翌日起算10日）屆滿後20日內補
提理由書。
                            書記官  王春森
中    華    民    國    97    年    7     月    4     日
附錄本案論罪科刑之法律條文：
中華民國刑法第266 條第1 項：
在公共場所或公眾得出入之場所賭博財物者，處1,000 元以下罰
金。但以供人暫時娛樂之物為賭者，不在此限。
中華民國刑法第268 條：
意圖營利，供給賭博場所或聚眾賭博者，處3 年以下有期徒刑，
得併科3,000 元以下罰金。
附表：
┌──┬──────────────┬───────────────┐
│編號│ 搜      索      處      所 │ 扣       押      物       品 │
├──┼──────────────┼───────────────┤
│ 一 │乙○○位於臺北縣三峽鎮○○路│乙○○所有之行動電話2 支（含SI│
│    │1 段9 之10號1 樓住處        │M 卡門號0000000000、0000000000│
│    │                            │號各1 枚）、筆記型電腦1 台、記│
│    │                            │事本2 本、簽賭資料1 冊        │
├──┼──────────────┼───────────────┤
│ 二 │丙○○位於臺北縣三峽鎮○○路│丙○○所有之文件資料4 頁、匯款│
│    │160 巷2 弄3 號15樓住處      │單4頁 、存摺2冊、行動電話2支（│
│    │                            │含SIM 卡門號0000000000、093383│
│    │                            │9480號各1 枚）、筆記型電腦1 台│
│    │                            │、電腦主機1 部                │
├──┼──────────────┼───────────────┤
│ 三 │甲○○位於桃園縣八德市○○街│丙○○所有之隨身碟5 個、行動電│
│    │211 巷7 弄24號4 樓住處      │話1 支（含SIM 卡門號0000000000│
│    │                            │號1 枚）、電腦主機1 部（含電源│
│    │                            │線、螢幕線等）                │
├──┼──────────────┼───────────────┤
│ 四 │丁○○位於臺北縣三峽鎮竹崙里│丁○○所有之筆記型電腦1 臺、記│
│    │三十股路18號住處            │事本8 本、行動電話1 支（含SIM │
│    │                            │卡門號0000000000號1 枚）、合作│
│    │                            │金庫存摺1 本、支票8 張        │
└──┴──────────────┴───────────────┘


司法院資訊處製作；財團法人民間司法改革基金會備份。
